# 陈版求助关于控制权是否变更的问题

提问人：zouyin1234 时间：2017-05-10 16:51:41
陈版主，求助啊！！！

回答人：chenyiwei
这并不是会计师一家的事情，要全体中介（特别是券商和律师）在综合分析判断的基础上达成共识。 个人理解：不能仅仅依据血缘关系将整个家族认定为实际控制人，要考虑各人之间的利益是否互相独立。由于重组后父亲（股东 2 ）和长子（股东 1 ）实际享有C的权益比例相当接近，（股东 1 为 28 ％，股东 2 为9.33*40%+23.27%=27%，仅相差 1 ％）因此如果不能证明此二人经济利益互相独立，仅仅依据父子关系不能认定具有天然的一致行动关系，判断控制权发生变化的可能性仍然较大。

提问人：zouyin1234 时间：2017-05-11 08:24:05
陈版，这个需要从其他方面去论证控制权是否发生变更是吧？例如实际生产经营中长子的决策权等？

回答人：chenyiwei
是，但估计难度不小。

提问人：zouyin1234 时间：2017-05-11 08:50:04
若认定家族之家的经济是独立，是否长子的控股比例在家族控股里面明显高出就可以判定控制权仍未发生变化？还是需要控股比例高于父母合计的控股比例才行呢？

回答人：chenyiwei
需要综合分析考虑。总体上当然是差距越大越好。